【裁判字號】    89,自緝,659
【裁判日期】    900130
【裁判案由】    詐欺
【裁判全文】
臺灣臺中地方法院刑事判決                        八十九年度自緝字第六五九號
    自  訴  人  甲○○
    被      告  乙○○
右列被告因詐欺案件，經自訴人提起自訴，本院判決如左：
    主     文
乙○○無罪。
    理     由
一、自訴意旨略以：自訴人甲○○與被告乙○○素不相識，民國八十七年九月二十五
    日，被告乙○○得知自訴人甲○○正在邀集參加民間日日會，每會新台幣（下同
    ）一千元，便主動在自訴人甲○○位於台中市○○路○段一三三之一號公司內，
    向自訴人甲○○表示其信用良好，每日一千元參加日日會絕對沒有問題，自訴人
    甲○○不疑有他，乃同意被告乙○○參加日日會，連同被告乙○○共一百二十一
    名會員，被告乙○○於第五會（即八十七年九月二十九日）以出標四百元標得會
    款，共得款項七萬三千六百元，取得會款之同時，被告乙○○簽發到期日八十七
    年九月二十九日、票號ＴＳ三六一九六號、面額十二萬一千元之本票交給自訴人
    甲○○做為繳納死會會款之保證，詎料，本票屆期提示竟未獲兌現，屢經催討，
    被告乙○○先藉詞拖延，繼而置之不理，避不見面，自訴人甲○○遍尋不著，始
    知受騙，因認被告乙○○涉有刑法第三百三十九條第一項之詐欺取財罪嫌云云。
二、按犯罪事實應依證據認定之，無證據不得推定其犯罪事實，又不能證明被告犯罪
    者，應為無罪判決之諭知，刑事訴訟法第一百五十四條、第三百零一條第一項定
    有明文。又認定不利於被告之證據須依積極證據，苟積極證據不足為不利於被告
    事實之認定時，即應為有利被告之認定，更不必有何有利之證據，最高法院三十
    年上字第八一六號判例可資參照。
三、自訴人甲○○認被告乙○○涉有詐欺取財罪行，無非以被告於標得會款後，即未
    繼續繳納會款為其主要論據。訊據被告堅決否認右揭犯行，辯稱：得標後其有繼
    續繳會款，但自訴人公司人員說要當遲延利息，且後來他們也搬走了，其並非要
    詐欺等語。經查：被告係於八十七年九月二十五日，在台中市○○路○段一三三
    之一號處，參加自訴人所召集之日日會，每會會款一千元，被告於八十七年九月
    二十九日標得會款，共得款項七萬三千六百元，被告並簽發到期日八十七年九月
    二十九日、票號ＴＳ三六一九六號、面額十二萬一千元之本票交給自訴人等情，
    業據被告自白不諱，並有本票影本一份附卷可稽。惟自訴人於本院審理時指稱：
    「（被告於得標後有無再繳會款？）得標後有繳過幾次，給會計，會計把錢匯進
    別人的戶頭」、「（公司在被告得標後多久沒有營業？）得標後大約半個月就沒
    有做了」等語，核與被告供述之情節相符，顯然被告於標取會款後仍有繼續繳納
    會款，且係因自訴人公司業已停止營業，始未再持續繳納會款；況被告於本院審
    理期間亦已與自訴人達成和解，業據自訴人於本院審理時指述明確，是尚難認被
    告有何詐欺取財之犯行，本件應僅係單純之民事糾葛，自難論以被告詐欺取財之
    罪責。
四、綜上所述，被告之辯解應可採信，此外復查無其他積極之證據足以證明被告有何
    自訴人所指詐欺取財之犯行，既不能證明被告犯罪，爰依法為無罪判決之諭知。
據上論斷，應依刑事訴訟法第三百四十三條、第三百零一條第一項，判決如主文。
中    華    民    國      九十      年      一        月      三十      日
                                      臺灣台中地方法院刑事第七庭
                                          法  官  簡源希
右正本證明與原本無異。
如不服本判決，應於判決送達後十日內向本院提出上訴狀，上訴於臺灣高等法院臺中
分院( 須附繕本 )。
                                          書記官
中    華    民    國      九十      年       一      月     三十一      日


司法院資訊處製作；財團法人民間司法改革基金會備份。
